臺灣臺北地方法院民事簡易判決
110年度北簡字第13692號
原      告  中國信託商業銀行股份有限公司

法定代理人  利明献
訴訟代理人  顏孝辰
被      告  財政部國有財產署北區分署（即被繼承人魏吉義之
            遺產管理人）

法定代理人  郭曉蓉
訴訟代理人  陳貞樺
            張惠婷
上列當事人間請求給付簽帳卡消費款等事件，本院於民國110年1
0月6日言詞辯論終結，判決如下：
　　主    文
被告應於管理被繼承人魏吉義之遺產範圍內給付原告新臺幣肆拾
肆萬捌仟玖佰壹拾陸元，及其中新臺幣捌仟貳佰伍拾柒元自民國
一百零九年六月二十四日起至民國一百一十年九月十八日止，按
年息百分之十五計算之利息；其中新臺幣柒萬伍仟柒佰壹拾參元
自民國一百零九年五月十四日起至民國一百一十年九月十八日止
，按年息百分之十五點七八計算之利息；其中新臺幣參拾陸萬肆
仟玖佰肆拾陸元自民國一百零九年五月五日起至民國一百一十年
九月十八日止，按年息百分之十二點七八計算之利息。
原告其餘之訴駁回。
訴訟費用新臺幣肆仟捌佰伍拾元由被告於管理被繼承人魏吉義之
遺產範圍內負擔。
本判決第一項得假執行。被告如以新臺幣肆拾肆萬捌仟玖佰壹拾
陸元為原告預供擔保後，得免為假執行。
　　事實及理由
一、原告起訴主張略以：
　㈠被繼承人魏吉義於民國98年3月26日向原告請領信用卡使用，
    詎被告至109年6月23日止累積消費記帳新臺幣（下同）8,25
    7元未給付，依約被告除應給付上開消費款項外，另應就消
    費款給付自109年6月24日起至清償日止按年息15%計算之利
    息。
　㈡魏吉義於107年2月5日向原告借款260,000元，約定自107年2
    月5日起分期清償，利息採機動利率計付，並約定如有停止
    付款或拒絕承兌或付款者，或任何一宗債務不依約清償本息
    者等情形，債務視為全部到期。詎被告於109年5月13日後竟
    未依約清償本息，尚欠75,713元未清償，另應給付自109年5
    月14日起至清償日止按年息15.78%計算之利息。
　㈢魏吉義於108年3月4日向原告借款410,000元，約定自108年3
    月4日起分期清償，利息採機動利率計付，並約定如有停止
    付款或拒絕承兌或付款者，或任何一宗債務不依約清償本息
    者等情形，債務視為全部到期。詎被告於109年5月4日後竟
    未依約清償本息，尚欠364,946元未清償，另應給付自109年
    5月5日起至清償日止按年息12.78%計算之利息。
　㈣惟查魏吉義於109年5月21日死亡，其各順位繼承人均已辦理
    拋棄繼承，由被告為其遺產管理人，爰依信用卡與消費借貸
    契約以及繼承之法律關係請求等語，並聲明：被告應於管理
    魏吉義之遺產範圍內給付原告448,916元，及其中8,257元自
    109年6月24日起至清償日止，按年息15%計算之利息；其中7
    5,713元自109年5月14日起至清償日止，按年息15.78%計算
    之利息；其中364,946元自109年5月5日起至清償日止，按年
    息12.78%計算之利息。
二、被告則以：被繼承人魏吉義於109年5月21日死亡，被告經臺
    灣基隆地方法院110年度司繼字第92號民事裁定選任為其遺
    產管理人，以該裁定准對其繼承人公示催告，並以110年度
    司家催字第12號民事裁定准對其債權人與受遺贈人為公示催
    告，分別於110年6月10日、110年9月18日登報，期限分別至
    111年6月10日、111年11月18日屆滿。而被告於被繼承人魏
    吉義死亡後始擔任遺產管理人，對其生前債務狀況無從得知
    ，請原告就本件債權債務關係有無負舉證之責。退步言之，
    縱本院認魏吉義與原告間確有本件債務關係存在，惟因被告
    於公示催告期滿前對原告不得清償，係因法律關係非可歸責
    於被告，不負遲延責任。又本件公示催告期間屆滿之日均未
    屆至，無從認定被告屆時將有不負償還責任之情，本件原告
    請求魏吉義未依約償還之日起至其死亡後之利息，亦無所據
    等語，資為抗辯，並聲明：原告之訴駁回。
三、經查：
　㈠原告主張之事實，業據提出與其所述相符之信用卡申請書與
    約定條款、帳務明細、客戶消費明細表、個人信用貸款申請
    書與約定書、放款帳戶還款交易明細等件影本為證，是原告
    就此部分已盡舉證之責，被告雖稱對魏吉義生前債務無從得
    知云云，惟原告已就魏吉義所欠本件債務提出信用卡申請書
    、個人信用貸款申請書與帳務明細為證，而被告並未抗辯上
    開證據有遭偽造或其他不足採信之處，自堪信原告之主張為
    真正。
　㈡惟按因不可歸責於債務人之事由，致未為給付者，債務人不
    負遲延責任；遺產管理人非於第1179條第1項第3款所定期間
    屆滿後，不得對被繼承人之任何債權人或受遺贈人，償還債
    務或交付遺贈物。民法第230條、第1181條分別定有明文。
    又遺產管理人已依法催告被繼承人之債權人及受遺贈人限期
    申報權利，現仍在公示催告期內，既未期滿，遺產管理人尚
    不負給付義務（最高法院77年度第14次民事庭會議決議㈠參
    照）。查本件被繼承人魏吉義於109年5月21日死亡，被告於
    110年4月30日經臺灣基隆地方法院以110年度司繼字第92號
    民事裁定選任為魏吉義之遺產管理人，於110年9月8日經臺
    灣基隆地方法院110年度司家催字第12號裁定，命魏吉義之
    債權人於該裁定公示催告最後登載新聞紙之翌日起1年2月內
    向被告報明其債權，於110年9月18日登報公告，公示催告期
    間於111年11月18日屆滿等情，有前揭民事裁定、太平洋日
    報等件影本在卷。魏吉義雖分別自109年6月23日、109年5月
    13日、109年5月4日起即未依約繳息，惟被告於公示催告最
    後登載新聞紙之翌日起至公示催告期間屆滿前，不得對魏吉
    義之任何債權人清償。又上開公示催告期間尚未屆滿，亦無
    從認定被告屆時將負遲延責任。是原告請求自魏吉義公示催
    告最後登載新聞紙之翌日起之利息，尚屬無據。
　㈢從而，原告依信用卡與消費借貸契約已及繼承之法律關係，
    請求被告於管理魏吉義之遺產範圍內給付如主文第1項所示
    ，為有理由，應予准許。逾此範圍則屬無據，應予駁回。
四、本件原告勝訴部分係就民事訴訟法第427條第1項訴訟適用簡
    易程序所為被告敗訴判決，依同法第389條第1項第3款規定
    ，應依職權宣告假執行。並依同法第392條第2項規定，依職
    權宣告被告如以主文第4項所示金額為原告預供擔保後，得
    免為假執行。
五、訴訟費用負擔之依據：民事訴訟法第79條。本件訴訟費用額
    ，依後附計算書確定如主文所示之金額。
中　　華　　民　　國　　110 　年　　10　　月　　20　　日
　　　　　　　　　臺灣臺北地方法院臺北簡易庭
　　　　　　　　　　　　　　　法　官　蔡玉雪
以上為正本係照原本作成。
如不服本判決，應於判決送達後20日內向本庭提出上訴狀，並按
他造當事人之人數附繕本；如委任律師提起上訴者，應一併繳納
上訴審裁判費。
中　　華　　民　　國　　110 　年　　10　　月　　20　　日
　　　　　　　　　　　　　　　書記官　陳黎諭
計　 算　 書：
項　　　　目　　　　　　金額（新臺幣）　　備　　註
第一審裁判費　　　　　　4,850元
合　　　　計　　　　　　4,850元